BRANDON CHANITE

DÉVELOPPEUR FULLSTACK



A PROPOS

Passionné de développement web avec une expérience pratique, je suis un développeur FullStack autonome et motivé. Créatif et attentif aux détails, je cherche à fournir des solutions innovantes et de qualité. Je suis motivé à rejoindre une équipe dynamique, contribuer à des projets stimulants et continuer à évoluer professionnellement.

COMPÉTENCES

- Langages: HTML, CSS, JavaScript, PHP
- Frameworks: Symfony
- Base de données : MySQL, PostgreSQL
- Outils de développement: Visual Studio
- Méthodologies Agile

COORDONÉES

- **(** 06.03.95.32.40
- chanitebrandon@gmail.com
- 20 place Jules Méline, 88200 Remiremont

EXPERIENCE

Développeur fullstack

2023

Lycée Professionnel Viviani

- Mise en place du projet, organisation et gestion, en collaborant avec l'équipe pour planifier et exécuter les étapes du développement de manière efficace.
- Développement d'une application en Symfony, où j'ai participé à la conception, à la mise en œuvre et à l'optimisation des fonctionnalités pour répondre aux besoins spécifiques de l'établissement.
- Création d'une base de données robuste, en utilisant des outils et des technologies appropriés pour assurer la sécurité, la performance et la scalabilité des données manipulées par l'application développée.

Polyvalent

2017 - 2022

Intérim

- Astheelflash |
- Monier agent de maintenance
- Les zelles menuisier
- Ediis façonnage de chéquier
- Placéo Main d'oeuvre pour le dallage de sol
- Gerbois Assemblage de palettes et fabrication
- Amtp Opérateur qualité
- Sndr inventaire et préparation de commande
- Dellalui préparation de commande
- Hyper Casino mise en rayon (bazar et high tech)

Combattant

2015 - 2017

Armée de terre

FORMATIONS

Chambre de Commerce et d'Industrie

2022 - 2023

Développeur Web et Web Mobile (BAC + 2)

CFA d'Arches

2010 - 2012

CAP Menuisier (niveau)